# 企业的无偿划转

提问人：pangniu8 时间：2014-12-29 10:30:21
@chenyiwei 陈老师你好！B公司为国资委无偿划给A公司的，B公司的净资产为负数，A确认长投金额为 0 ，那么在合并时如何处理，冲减资本公积么？

回答人：chenyiwei
对A而言，取得B的股权是构成同一控制下的合并还是非同一控制下的合并？另外对于B无力偿还的债务，A是否要负责兜底？

提问人：pangniu8 时间：2014-12-29 22:23:36
不是同一控制下的，就是国资委的划转，对于B的债务，A应该是要责任的吧

回答人：chenyiwei
在国资委主持和主导下为了实现国有经济布局的全局性、宏观性调整而进行的划转重组可以按同一控制下合并处理。对划入方债务是否负责主要影响到是否需确认预计负债的问题。